cs: Kompatibilní typ boxu na kapesníky: Krychlová krabice; Kapesní balení; Obdélníková krabice; Kulatá krabice; Měkké balení; Jiné
ru: Совместимый тип коробки для салфеток: Кубическая коробка; Карманная упаковка; Прямоугольная коробка; Круглая коробка; Мягкая упаковка; Другой
lt-LT: Suderinamas servetėlių dėžutės tipas: Kubo dėžutė; Kišeninė pakuotė; Stačiakampė dėžutė; Apvali dėžutė; Mnkšta pakuotė; Kita
zh-CN: 兼容的纸巾盒类型: 方形盒; 口袋装; 长方形盒; 圆形盒; 软包装; 其他
it: Tipo di porta-fazzoletti compatibile: Scatola cubica; Confezione tascabile; Scatola rettangolare; Scatola rotonda; Confezione morbida; Altro
pt-BR: Tipo de caixa de lenços de papel compatível: Caixa cúbica; Pacote de bolso; Caixa retangular; Caixa redonda; Embalagem; Outro
vi: Loại hộp đựng khăn giấy tương thích: Hộp hình khối vuông; Gói bỏ túi; Hộp hình chữ nhật; Hộp tròn; Gói mềm; Khác
ro-RO: Tip de cutie de șervețele compatibilă: Cutie cub; Pachet de buzunar; Cutie dreptunghiulară; Cutie rotundă; Ambalaj moale; Altele
da: Kompatibel lommetørklædeæske: Kubeboks; Lommepakke; Rektangulær boks; Rund æske; Blød pakke; Andet
sl-SI: Združljiva vrsta škatle za robčke: Kockasta škatla; Žepni paket; Pravokotna škatla; Okrogla škatla; Mehko pakiranje; Druga
zh-TW: 相容面紙盒類型: 立方體盒; 袖珍包; 長方盒; 圓盒; 軟式; 其他
hr-HR: Kompatibilna vrsta kutije za maramice: Kockasta kutija; Džepno pakiranje; Pravokutna kutija; Okrugla kutija; Mekano pakiranje; Ostalo
pt-PT: Tipo de caixa de lenços de papel compatível: Caixa cúbica; Pacote de bolso; Caixa retangular; Caixa redonda; Embalagem macia; Outro
en: Compatible tissue box type: Cube box; Pocket pack; Rectangular box; Round box; Soft pack; Other
fr: Type de boîte à mouchoirs compatible: Boîte cubique; Paquet de poche; Boîte rectangulaire; Boîte ronde; Emballage souple; Autre
hu: Kompatibilis papírzsebkendőtartó-típus: Kocka alakú doboz; Kisméretű csomag; Téglalap alakú doboz; Kerek doboz; Puha csomag; Egyéb
es: Tipo de caja de pañuelos compatible: Caja cúbica; Paquete de bolsillo; Caja rectangular; Caja redonda; Paquete flexible; Otros
fi: Yhteensopiva nenäliinalaatikon tyyppi: Kuutiolaatikko; Taskupakkaus; Suorakulmainen laatikko; Pyöreä laatikko; Pehmeä pakkaus; Muu
bg-BG: Съвместим тип кутия за салфетки: Кутия тип „куб“; Джобна опаковка; Правоъгълна кутия; Кръгла кутия; Мека опаковка; Друго
tr: Uyumlu mendil kutusu türü: Küp kutu; Cep paketi; Dikdörtgen kutu; Yuvarlak kutu; Yumuşak paket; Diğer
de: Kompatibler Typ für Taschentuchboxen: Würfelbox; Taschenpackung; Rechteckige Box; Runde Schachtel; Weichpackung; Sonstiges
ko: 호환 티슈 상자 유형: 큐브 박스; 포켓팩; 직사각형 상자; 둥근 상자; 소프트 팩; 기타
pl: Kompatybilny typ pudełka na chusteczki: Pudełko sześcienne; Opakowanie kieszonkowe; Pudełko prostokątne; Pudełko okrągłe; Miękkie opakowanie; Pozostałe
ja: 適合するティッシュボックスの種類: キューブボックス; ポケットパック; 長方形の箱; 丸い箱; ソフトパック; その他
el: Συμβατός τύπος κουτιού χαρτομάντιλων: Κουτί κύβου; Συσκευασία τσέπης; Ορθογώνιο κουτί; Στρογγυλό κουτί; Μαλακό πακέτο; Άλλο
th: ประเภทกล่องทิชชูที่ใช้งานร่วมกันได้: กล่องทรงลูกบาศก์; แพ็คพกพา; กล่องทรงสี่เหลี่ยมผืนผ้า; กล่องทรงกลม; แพ็คถุงนิ่ม; อื่นๆ
sv: Kompatibel typ av näsduksask: Kubbox; Pocketpack; Rektangulär låda; Rund låda; Mjuk packning; Övrigt
sk-SK: Kompatibilný typ škatule na vreckovky: Kocková škatuľka; Vreckové balenie; Obdĺžniková škatuľka; Okrúhla škatuľka; Mäkké balenie; Iné
nl: Compatibel type tissuedoos: Kubusdoos; Zakformaat; Rechthoekige doos; Ronde doos; Softpack; Overig
nb: Kompatibel type serviettboks: Kubeboks; Lommepakke; Rektangulær boks; Rund boks; Myk pakke; Annet